# 认缴制下，未足额缴纳资本，股权转让

提问人：人可 时间：2019-03-09 23:12:34
转让尚未缴足资本的股权，转让方如何账务处理？此时标的公司已有经营损益。

回答人：chenyiwei
如果确定这部分股权对应的出资义务也转让给受让方，则个别报表层面直接按转让价款确认投资收益（因为尚未实缴出资，这部分投资的账面价值为零）。
在合并报表层面，应根据这部分尚未实缴的出资是否享有股东权益，确定是否调整少数股权和资本公积，以及是否可能需要确认损益。

提问人：人可 时间：2019-03-10 23:19:10
谢谢陈版解答。补充一下，协议中明确：转让的股权中尚未实际缴纳出资的部分，转让后，由转让方履行这部分股权的出资义务。这种情况下，转让方账务处理可否如下：
个别报表层面：
1 、先模拟缴足 借：长投-X 万元 贷：其他应付款-X万元2 、股权转让 借：其他应收款-X万元 贷：长投-X 万元 不确认投资收益类似代受让方缴纳

回答人：chenyiwei
可以。